【裁判字號】    95,交聲,234
【裁判日期】    950426
【裁判案由】    聲明異議
【裁判全文】
臺灣臺中地方法院交通事件事裁定     95年度交聲字第234號
原處分機關  交通部公路總局臺中區監理所
異  議  人
    即
受 處分 人  乙○○
上列受處分人因違反道路交通管理處罰條例案件，對於交通部公
路總局臺中區監理所民國九十五年三月二十一日所為之裁決（中
監違字第裁六０－ＧＱ五Ｃ二五０四六號），聲明異議，本院裁
定如下：
    主  文
異議駁回。
    理  由
一、原處分機關略以：臺中市警察局交通警察隊所舉發受處分人
    乙○○所駕駛之車牌號碼０一０一－ＢＶ號自用小客車（下
    稱系爭自小客車）於民國九十四年十二月二十五日下午二時
    四十五分許，在臺中市○○路○段三百七十五號附近，因「
    在顯有妨礙他車通行處所停車」之違規，受處分人未於指定
    之應到案日期前到案，復經原舉發機關函覆違規屬實，該所
    遂於九十五年三月二十一日以中監違字第裁六０－ＧＱ五Ｃ
    二五０四六號裁決書，裁處罰鍰新臺幣（下同）一千二百元
    ，於法並無不合等語。
二、本件異議人即受處分人乙○○（下稱受處分人）則以：其所
    駕駛之系爭自小客車遭舉發違規當日所停放之地點，非屬劃
    有紅、黃線之禁止停車路段，並係因該路段地面放置阻礙停
    車之物，方將系爭自小客車停放於白線邊緣，且係在停放當
    時該車有閃黃燈，駕駛座的車窗也沒有關，鑰匙在駕駛座上
    未取下，之後至臺中市○○路○段三七五號找人，時間約一
    分鐘左右，惟出來之後，見系爭自小客車已遭拖吊車拖上架
    ，其要求值勤員警將車放下，員警置之不理，本件員警所為
    之拖吊、舉發違規之行為顯屬違法，爰聲明異議云云。
三、按「汽車駕駛人停車時，有下列情形之一者，處新臺幣六百
    元以上一千二百元以下罰鍰：……。五、在顯有妨礙其他人
    、車通行處所停車。」道路交通管理處罰條例第五十六條第
    一項第五款有明文規定。
四、經查：本件系爭自小客車確係由受處分人所駕駛，並於九十
    四年十二月二十五日下午二時四十五分許，停放在臺中市○
    ○路○段三百七十五號附近一節，業據受處分人於本院訊問
    時供承在卷，又系爭自小客車於上開時、地，因「汽車駕駛
    人在顯有妨礙他車通行處所停車」之違規，為臺中市警察局
    交通隊員警當場查獲舉發違規等情，有前開舉發通知單、本
    件裁決書影本各一紙及臺中市警察局九十五年四月三日中市
    警交字第０九五００一三五一０號函所檢附及證人即當日到
    場處理之警員甲○○當庭提出之系爭自小客車違規照片各二
    張附卷可稽。受處分人雖以上詞置辯，然證人甲○○已到庭
    具結證稱：「九十五年十二月二十五日下午二時四十五分左
    右，執行巡邏違規拖吊勤務，行經案發青島路拖吊地點，看
    見前面有自小客車０一０一－ＢＶ號停在路中央，當時引擎
    熄火，司機離座，也未閃黃燈，我們見狀就執行拖吊勤務，
    先取證拍照，拖吊車架輔助輪，拖至拖吊場。」、「我們看
    到受處分人出來之時，他的車子已經拖走，我那時在執行另
    一部車的拖吊勤務。」等語明確（見本院九十五年四月十八
    日訊問筆錄）。又本件舉發員警與受處分人素不相識，茍受
    處分人無上開違規停車情事，該員警當無設詞誣陷之理，是
    受處分人於前揭時、地違規停車之事實，即可認定。另觀諸
    卷附系爭自小客車違規停車之照片，系爭自小客車違規當日
    停放之位置，約占用道路三分之二之路寬，且造成行經該路
    段之同向車輛，必須跨越雙黃線並侵入對向車道後，始能繼
    續往前行駛，顯已足使他車通行受限制而有安全上危險，此
    益徵受處分人確有上揭違規停車之事實，而與該處是否有劃
    設紅線或黃線無涉，是受處分人辯稱該路段係「未劃有紅線
    或黃線之路旁」，其當日將系爭自小客車停放於舉發地點，
    並無違規可言，應屬無據。另受處分人所停放之系爭自小客
    車當時有無使用閃黃燈、駕駛座車窗關閉與否、鑰匙是否仍
    插在駕駛座上及停放時間長短等等，均與本件交通違規之成
    立無所關連，應非阻卻違法之事由，受處分人據此理由聲明
    異議，亦屬無據。此外，本院復查亦無任何證據足資證明執
    勤警員有捏造事實、違法取締之情事，則執勤警員本其維護
    交通秩序、安全職責所為之當場舉發，自應受到合法、正確
    之推定，受處分人指摘原舉發不當，即屬無據。從而，原處
    分機關據以援引上開規定，裁處受處分人罰鍰一千二百元整
    ，並無不當，本件異議為無理由，應予駁回。末查，受處分
    人固另抗辯系爭自小客車當日縱有違規停車之情事，亦不得
    拖吊云云，然此部分之處分應係臺中市政府所為之處分，此
    觀卷附之臺中市政府違規車輛移置保管費繳納收據甚明，而
    非屬原裁決書所裁決之範圍，受處分人縱有不服，應另循行
    政爭訟程序為之，尚難於本件中據以聲明異議之理由，況按
    臺中市警察局執行違規停車車輛拖吊及保管作業規定第五項
    第三款亦規定：「……關於執行拖吊作業時，如車輛已吊離
    原停車位置，則不得依被拖吊車輛駕駛人之請求而於中途放
    車。」，此有臺中市警察局執行違規停車車輛拖吊及保管作
    業規定一份附卷可稽，本件系爭自小客車違規停車之事實，
    已如前述，且依卷附之照片顯示，值勤員警執行拖吊業務並
    已將系爭自小客車上架之時（人員已在違規拖吊處地上以粉
    筆書寫車號），並未見受處分人到場，則當日執勤警員當日
    依上揭規定將系爭自小客車執行拖吊處分將車輛移置拖吊場
    ，並逕行舉發，應無違誤之處，併予指明。至本件裁決書上
    之受處分人欄雖係記載車主「戴上傑」，然因本件之汽車駕
    駛人係乃乙○○無誤，況原舉發違規通知單之記載並無違誤
    （本件乃逕行舉發，未記載駕駛人姓名），本件違規事實既
    係應處罰汽車駕駛人，則依上揭規定說明，本件之受處分人
    應係汽車駕駛人乙○○，故該裁決書之受處分人欄應由原裁
    決機關更正記載為「乙○○」，方屬正辦，附此敘明。
五、據上論斷，應依道路交通管理處罰條例第八十七條第二項，
    道路交通案件處理辦法第十九條規定，裁定如主文。
中    華    民    國    95    年    4     月    26    日
                        臺灣臺中地方法院交通法庭
                                法  官  王世華
上正本證明與原本無異。
如不服本裁定，應於送達後五日內，向本院提出抗告狀。
                                書記官  劉易柔
中    華    民    國    95    年    4     月    26    日


司法院資訊處製作；財團法人民間司法改革基金會備份。
